【裁判字號】    99,訴,949
【裁判日期】    991011
【裁判案由】    違反毒品危害防制條例等
【裁判全文】
臺灣臺南地方法院刑事判決               99年度訴字第949號
公  訴  人  臺灣臺南地方法院檢察署檢察官
被      告  丁○○
選任辯護人  黃紹文律師
被      告  丙○○
指定辯護人  本院公設辯護人乙○○
上列被告因違反毒品危害防制條例等案件，經檢察官提起公訴（
99年度營偵字第432號、99年度偵字第8345號、第9097號），本
院判決如下：
    主  文
丁○○犯如附表所示之罪，各處如附表所示之主刑及從刑，應執
行有期徒刑玖年；販賣毒品所得之財物新臺幣參萬玖仟元沒收，
如全部或一部不能沒收時，以其財產抵償之。其餘被訴非法持有
具殺傷力之改造手槍部分無罪。
丙○○犯非法持有可發射子彈具殺傷力之改造手槍罪，處有期徒
刑參年肆月，併科罰金新臺幣伍萬元，罰金如易服勞役，以新臺
幣壹仟元折算壹日，扣案改造手槍壹枝（槍枝管制編號0000
000000號；含彈匣壹個）沒收之。
    事  實
一、丁○○明知安非他命係毒品危害防制條例第2條第2項第2款
    所明定之第二級毒品，仍基於販賣第二級毒品以營利之犯意
    ，於附表所載時、地，販賣安非他命予附表所示之人，而有
    附表所載之所得。嗣警方接獲林家慶等人（其涉犯毒品部分
    業另經檢察官提起公訴）販賣第2級毒品安非他命（下稱安
    非他命）情資，向臺灣臺南地方法院聲請通訊監察後，於通
    訊監察中得知林家慶向丁○○購買安非他命，循線查獲而知
    上情。
二、丙○○未經許可持有持具殺傷力之仿COLT廠改造手槍（槍枝
    管制編號0000000000號)1 枝，並於民國99年1月21日10時35
    分許持該改造手槍等物（子彈2顆因不具殺傷力，業經檢察
    官另為不起訴處分）前往丁○○位在臺南縣永康市○○路
    204巷31號住處，找丁○○，適為欲查緝因毒品危害防制條
    例通緝之丁○○而埋伏在上址旁之臺南縣警察局新營分局員
    警發現，即上前查緝，丙○○發現犯行敗露，丙○○即將夾
    在左腋下內裝有上開改造手槍之小提包，棄置在上址屬公共
    區域之一樓中庭水池旁，即匆忙逃逸，員警在上開水池旁當
    場查獲丙○○所棄置小提包1只，並在該小提包內扣得改造
    手槍1枝（含彈匣1個）等物，循線查線始知上情。
三、案經臺南縣警察局麻豆分局、臺南縣警察局新營分局報告臺
    灣臺南地方法院檢察署檢察官偵查起訴。
    理由
壹、程序方面：
    公訴人所提出之上開證據資料及方法、被告丙○○之辯護人
    所提出之戶口名簿、身心障礙手冊，以及本院依職權向臺南
    縣警察局新營分局函調之位置圖、平面圖及照片，業經本院
    於99年9月9日公開審理之始，經合議庭評議後當庭宣示除被
    告丙○○被訴有關證人即共同被告丁○○警詢筆錄無證據能
    力外，餘均具有證據能力並載明於筆錄。
貳、實體方面（有罪部分）：
  一、被告丁○○販賣第二級毒品部分
    訊據被告丁○○於本院審理時，對於附表所示時間、地點，
    販賣第二級毒品安非他命予林家慶等情，均坦承不諱。經核
    與證人即買毒者林家慶於警詢及偵查中之證述（警卷南縣麻
    警偵字第0991000565號【下稱警卷】頁14至24；偵查卷99年
    度偵字第9345號【下稱偵查卷】頁113至117、122至125及
    130至134）、證人陳建生於警詢及偵查中之證述（警卷頁48
    至52；偵查卷頁130至134）、證人黃竣賢於警詢及偵查中之
    證述（警卷頁41至42；偵查卷頁130至134），確屬相符。此
    外另有證人林家慶所持用0000000000號及0000000000號行動
    電話門號之通訊監察譯文2份（偵查卷頁61至111）、臺灣臺
    南地方法院核發之98年聲監字第507號通訊監察書1份（偵查
    卷99年度他字第342號頁54至55）及通聯調閱查詢單5份（警
    卷頁68至73）在卷可稽。本件事證明確，被告丁○○違反毒
    品危害防制條例之犯行，堪以認定
  二、被告丙○○非法持有改造手槍部分
    訊據被告丙○○於警詢、偵查中及本院審理時，對於持有系
    爭手槍1枝乙情，坦承不諱。經核與證人即臺南縣警察局新
    營分局民治派出所所長劉中堅於偵查及本院審理時之證述（
    偵查卷99年度營偵字第432號【下稱偵查卷】頁7至8；本院
    卷頁123正至132反）、證人即臺南縣警察局新營分局後鎮派
    出所所長記堂源於偵查中之證述（偵查卷頁10），確係相符
    。又上開槍枝經送內政部警政署刑事警察局鑑驗結果，其中
    手槍1枝認係改造手槍，可擊發子彈，認具殺傷力，此有該
    局99年4月1日刑鑑字第0990035905號鑑定書1份（偵查卷頁
    15至16）、臺南縣警察局扣押物品目錄表1紙（警卷南縣營
    警偵字第0990001944號【下稱警卷】頁33）及現場蒐證及現
    場照片共14幀（警卷頁40至46）附卷可稽。本件事證明確，
    被告丙○○違反槍砲彈藥刀械管制條例之犯行，足堪認定。
  三、論罪科刑
    (一)被告丁○○販賣第二級毒品部分
     1.按安非他命因係屬毒品危害防制條例第2條第2項第2款所
       列之第二級毒品，依法不得持有及販賣。故核被告丁○
       ○所為如附表所示，係犯同條例第4條第2項之販賣第二
       級毒品罪，而其於販賣前所持有第二級毒品安非他命之
       低度行為，為其販賣之高度行為所吸收，不另論罪。又
       被告先後6次販賣安非他命之行為，犯意各別，行為互殊
       ，應予分論併罰。
     2.爰審酌被告販賣第二級毒品供他人施用，戕害他人身體
       健康至深且鉅，暨被告販賣毒品之對象、次數、期間，
       然其犯後於本院審理時坦承犯行，尚知悔悟等一切情狀
       ，認檢察官具體求刑應執行有期徒刑9年6月，尚嫌過重
       ，爰分別量處如附表所示之宣告罪刑，並定其應執行之
       刑，以示懲戒。
     3.按毒品危害防制條例第19條第1項規定所稱「追徵其價額
       」者，必限於所沒收之物，為金錢以外其他財物而無法
       沒收時，始應追徵其價額，使其繳納與原物相當價額。
       如所得財物為金錢而無法沒收時，應以其財產抵償之，
       而不發生追徵價額問題。經查被告丁○○於附表所示時
       間，販賣第二級毒品予證人林家慶，其所得之財物金額
       共計新臺幣（下同）39,000元雖均未扣案（註：附表編
       號三販賣毒品之價格為8仟至9仟元，依罪疑惟輕之原則
       ，應採有利被告之認定，以8仟元為販賣毒品之價格），
       仍應依毒品危害防制條例第19條第1項之規定宣告沒收，
       如全部或一部不能沒收時，以其財產抵償之。
     4.再按刑罰法令關於沒收之規定，兼採職權沒收主義與義
       務沒收主義。職權沒收，係指法院就屬於被告所有，供
       犯罪所用、預備用或因犯罪所得之物，仍得本於職權斟
       酌是否宣告沒收，例如刑法第38條第1項第2款、第3款
       、第3項前段等規定屬之。義務沒收，則又可分為絕對義
       務沒收與相對義務沒收。前者指凡法條有：「不問屬於
       犯人與否，沒收之」之特別規定者屬之，法院就此等物
       品是否宣告沒收，無斟酌餘地，除已證明滅失者外，不
       問屬於犯人與否或有無查扣，均應宣告沒收，例如刑法
       第38條第1項第1款、第2項、第200條、第205條、第209
       條、第219條、第266條第2項、毒品危害防制條例第18條
       第1項前段等規定屬之；後者則係指供犯罪所用、預備用
       或因犯罪所得，以屬於被告所有者為限，始應予以沒收
       ，例如毒品危害防制條例第19條第1項前段是（最高法院
       97年度臺上字第729號判決意旨參照）。查本案未扣案之
       被告丁○○持用供販賣毒品之手機門號0000000000號、
       0000000000號、0000000000號，均非被告丁○○所有，
       有通聯調閱查詢單（見警卷南縣麻警偵字第0991000565
       號頁70、73）在卷可稽，承上說明，爰均不予宣告沒收
       ，併此敘明。
    (二)被告丙○○非法持有改造手槍部分
     1.核被告丙○○所為係犯槍砲彈藥刀械管制條例第8條第4
       項之未經許可持有可發射子彈具有殺傷力之改造手槍罪
       。至手槍之彈匣，雖屬該槍枝之主要組成零件之一，惟
       此與槍管、槍身等同為槍枝之主要組成零件，業經內政
       部於86年11月24日台（86）內警字第8670683號函公告在
       案，被告一併予以持有，其持有手槍主要組成零件彈匣
       之行為，為持有改造手槍之部分行為，已為持有改造手
       槍罪所吸收，而不另論罪。另公訴意旨認被告丙○○之
       所以持有上開手槍係因被告丁○○出借予被告丙○○，
       由被告丙○○寄藏之，因認被告丙○○涉犯槍砲彈藥刀
       械管制條例第8條第4項之未經許可「寄藏」可發射子彈
       具有殺傷力之改造手槍罪。惟經本院詳查，並無事證證
       明系爭手槍係由被告丁○○所出借（被告丁○○被訴持
       有改造手槍無罪部分，容後述明），故應論以被告丙○
       ○所犯為同條例第8條第4項之未經許可「持有」可發射
       子彈具有殺傷力之改造手槍罪。又「持有」與「寄藏」
       改造手槍之基本社會事實同一，所犯法條條項亦相同，
       僅罪名不同，本院自得予以審理，並變更起訴法條。
     2.爰審酌被告未經許可無故持有具殺傷力之改造手槍，持
       有手槍之時間雖係短暫，仍已嚴重危害社會秩序，惟斟
       酌被告犯後坦承犯行，尚有悔意等一切情狀，本院認檢
       察官具體求刑有期徒刑3年6月，猶嫌過重，爰量處如主
       文所示之刑，併科罰金新臺幣5萬元，並就罰金部分諭知
       如易服勞役之折算標準。
     3.扣案手槍1枝（槍枝管制編號0000000000號；含彈匣1個
       ）經鑑定認具有殺傷力，核屬違禁物，應依刑法第38條
       第1項第1款之規定宣告沒收。
     4.至辯護人雖辯護以：被告丙○○對於改造手槍，於偵查
       或審判中均已自白，且供出槍枝來源，請求適用槍砲彈
       藥刀械管制條例第18條第4項之規定減輕其刑等語。惟按
       槍砲彈藥刀械管制條例第18條第4項關於自白減免其刑之
       規定，必須供出全部槍砲、彈藥之來源及去向，並因而
       查獲或防止重大危害治安事件之發生，始有其適用。查
       被告於警詢、偵查時雖有自白持有改造手槍之事實且指
       證該槍枝係由被告丁○○持有並出借等語（被告丁○○
       被訴持有改造手槍無罪部分，容後述明），然並無事證
       證明上開槍枝之確切來源，而檢調偵查人員亦未曾因被
       告之任何供述資料而查獲或防止重大危安事件之發生，
       是本件被告之行為，核與上開規定應減輕或免除其刑之
       要件顯有未合，自無從依上開條文減輕其刑，是辯護人
       上開所辯，亦無足取。
參、實體方面（無罪部分）：
  一、公訴意旨另以：被告丁○○另自不詳時間起，取得具殺傷
      力之仿COLT廠改造手槍（槍枝管制編號0000000000號）1
      枝，即未經許可持有之，並將上開改造手槍等物於99年1
      月17日左右，在臺南市○區○○路一段延平國中旁籃球場
      ，委由姓名年籍不詳綽號「喜仔」之男子交付予丙○○寄
      藏觀賞，嗣丁○○欲取回所寄藏之改造手槍等物，乃電通
      丙○○歸還，丙○○即於同年月21日10時35分許，持該改
      造手槍等物前往丁○○位在臺南縣永康市○○路204巷31
      號住處，欲歸還給予丁○○，適為欲查緝因毒品危害防制
      條例通緝之丁○○而埋伏在上址旁之臺南縣警察局新營分
      局員警發現，即上前查緝，丁○○、丙○○發現犯行敗露
      ，丙○○即將夾在左腋下內裝有欲歸還丁○○改造手槍之
      小提包，棄置在上址一樓中庭水池旁，即匆忙逃逸，員警
      在上開水池旁當場查獲丙○○所棄置小提包1只，並在該
      小提包內扣得改造手槍1枝（含彈匣1個）等物，因認被告
      丁○○涉有槍砲彈藥刀械管制條例第8條第4項之未經許可
      持有可發射子彈具有殺傷力之改造手槍罪云云。
  二、公訴意旨認被告丁○○涉有上開犯行，無非係以證人即共
      同被告丙○○分別於警詢、偵查中及本院審理時所為供述
      、證人劉中堅於偵查中及本院審理時之證述、證人記堂源
      於偵查中之證述、以及現場蒐證照片14幀、通聯調閱查詢
      單數紙，作為主要論據。訊據被告丁○○堅詞否認有何持
      有可發射子彈具有殺傷力之改造手槍之犯行，辯稱：伊不
      知道為何丙○○會攜帶該改造手槍找伊等語。
  三、按犯罪事實應依證據認定之，無證據不得認定犯罪事實。
      不能證明被告犯罪者，應諭知無罪之判決。刑事訴訟法第
      154條第2項、第301條第1項分別定有明文。次按認定不利
      於被告之事實，須依積極證據，茍積極證據不足為不利於
      被告事實之認定時，即應為有利於被告之認定，更不必有
      何有利之證據。而認定犯罪事實所憑之證據，雖不以直接
      證據為限，間接證據亦包括在內，然無論直接或間接證據
      ，其為訴訟上之證明，須於通常一般之人均不致有所懷疑
      ，而得確信其為真實之程度者，始得據之為有罪之認定，
      倘其證明尚未達到此一程度，而有合理之懷疑存在，致使
      無從為有罪之確信時，即應為無罪之判決（最高法院30年
      上字第816號、76年臺上字第4986號判例意旨參照）。再
      按檢察官就被告犯罪事實，應負舉證責任，並指出證明之
      方法，刑事訴訟法第161條第1項定有明文。故檢察官對於
      起訴之犯罪事實，應負提出證據及說服之實質舉證責任。
      倘其所提出之證據，不足為被告有罪之積極證明，或其指
      出證明之方法，無從說服法院以形成被告有罪之心證，基
      於無罪推定之原則，自應為被告無罪判決之諭知（最高法
      院92年臺上字第128號判例意旨參照）。再按，刑事被告
      並無自證己罪之義務，其在訴訟上所為之辯解，只須達於
      對起訴事證提出合理質疑之程度為已足，檢察官如對被告
      所舉反證仍有爭執，即應依刑事訴訟法第161條規定積極
      舉證釋疑。被告等既堅決否認犯罪，檢察官所舉證據復不
      足以使法院產生有罪之心證，原判決因認被告等犯罪不能
      證明，於法尚無不合（最高法院97年度臺上字第3099號判
      決意旨參照）。依上開最高法院判例及判決意旨可知，基
      於被告無自證己罪之義務，被告對於檢察官所起訴之事證
      所為之辯解，只須使法院達於合理懷疑之程度即可，檢察
      官如有爭執，即須依刑事訴訟法第161條積極舉證，惟檢
      察官所舉證據如不足以使法院對被告產生有罪確信之心證
      ，基於無罪推定之原則，法院即應為被告無罪判決之諭知
      。
  四、經查，被告丁○○被訴涉犯槍砲彈藥刀械管制條例第8條
      第4項非法持有槍枝之主要爭點可歸納如下三主題，茲分
      述之：
  （一）在被告丁○○租屋處中庭所查獲本案系爭手槍1枝與被
        告丁○○究係有何關連性？
    1.證人即共同被告丙○○之證述
      (1)警詢：
       （為何要拿槍還給丁○○？）我向他借來看看今天特
         地拿去還給丁○○；（你何時向丁○○借該把槍枝？
         ）...... 我今日拿該把手槍還給丁○○時，遇到警方
         人員欲前往查緝丁○○因毒品案通緝，我見警方人員
         在現場，我要將槍還給丁○○，但丁○○看到警方在
         現場就一直往樓上跑，所以我就把裝在我所提綠色包
         包內要還給丁○○該把手槍及子彈2發，丟棄1樓中庭
         水池內（警卷南縣營警偵字第0990001944號【下稱警
         卷】頁2至3）。
       （相片中你左手手肘夾住之包包是否就是你丟棄在中
         庭水池中之包包？）是我丟的沒有錯；（警方於你丟
         棄的包包內起獲改造手槍乙枝、子彈兩粒，該把手槍
         是否是你要還給丁○○？）是我要還給丁○○的槍無
         誤（警卷頁3）。
       （據丁○○於警詢筆錄中，今日有還你新臺幣壹仟元
         是否真有此事？）沒有這回事，他是有欠我錢，但今
         日他開啟中庭大門後看到警方就拔腿往樓上逃了（警
         卷頁4）。
       （據你所稱，向丁○○借該改造手槍來看看，為何於
         19日借得該改造手槍直到21日才持該改造手槍至曾俊
         雄租屋處大樓中庭而遭警方查獲，你作何解釋？）我
         是向他借該改造手槍來，並帶回家純觀賞用的，而曾
         俊雄復於99年01月22日上午7-8時許，我與他電話聯繫
         時，叫我將該改造手槍來回去還給他（警卷頁8）。
       （據丁○○在警詢中指稱，當時於99年01月21日當天
         是你要來向他索討所積欠新台幣1000元，因積欠很久
         未如期歸還，才會誣賴稱，該改造手槍及子彈等物是
         丁○○所有等語，你作何解釋？）丁○○並沒有欠我
         的錢，而當天純粹是他叫我拿該改造手槍及子彈等物
         歸還給他，所以才會至他的租屋處所找他，一進該大
         樓中庭就遭警方盤查詢問，雙方並沒有說到話他就往
         樓上逃逸，所以丁○○所說都是推卸之詞（警卷頁9至
         10）。
      (2)偵訊：
         （為何於99年1月21日上午拿槍過去還丁○○？）當天
         我是要拿槍過去還丁○○，之前我們有到通電話；（
         你與丁○○是否有怨恨？是否有金錢往來？）沒有。
         我有欠丁○○二、三千元，但我不會因此而陷害他（
         偵查卷99年營偵字432號頁9）。
      (3)本院審理：
       （這把槍於99年1月21日當天拿到丁○○那裡去，你事
         先有無跟丁○○講？）有，我叫他過來拿，他叫我拿
         過去，所以我才拿過去還他；（你與丁○○也一樣都
         用電話在聯絡嗎？）是；（你們在電話中除了提到槍
         ，有無聯絡其他的事情？）沒有（本院卷頁141正）。
       （你進去之前，是否有帶一個小包包？）有；（你進
         去之後，小包包為何後來被發現在水池旁邊？）我要
         拿給丁○○，他一直跑，然後我就拿著，跟著走到樓
         梯間，我就走到4樓，然後警員有進來。當時警員要撲
         過來的時候，我們就進去，然後把門給關上，我要拿
         槍給丁○○，他就跑，我不知道他跑到何處去了，我
         就從樓梯間走到4樓，然後我再走下來，走下來的時候
         ，我在3樓還有看到警員埋伏在那裡，我又走到1樓，
         就丟到水池邊，當時他們還在3樓（本院卷頁142反至
         143正）。
       （你的意思是你是上了4樓再走下來，要離開的時候才
         將包包丟到1樓？）是；（你要交給丁○○，他說不跟
         你拿，你就直接進他的房間？）他就一直跑（本院卷
         頁143正）。
       （你把那個包包放在水池的時候，警方有無看到？你
         後面是否有人？）我當時在走的時候完全沒有人，我
         要跑的話，他們根本追不上我，他們是從3樓看到我在
         1樓，我就慢慢走；（你從4樓走下來1樓以後，你經過
         3樓，警方不是就會看到你們嗎？）看不到，他們在那
         邊埋伏，我有看到他們，他們沒看到我（本院卷頁144
         反）。
       （99年1月21日為警查獲那天，你剛剛說你在門口，曾
         俊雄幫你開門，你發現有警方的人進來，你們是怎麼
         跑的？是丁○○拉著你跑嗎？）我沒跑，他跑，我用
         走的；（警察一開始看到丁○○下來幫你開門，警察
         要進去，後來門就被關起來，警察沒辦法進來，當時
         你如何前進？）我就要把袋子拿給丁○○，我叫他把
         槍拿去，他就一直跑，我用走的；所以你的意思是他
         用跑的，你用走的？）是的；（你有無要走到他的住
         處裡面？）沒有，我就從樓梯間走到4樓；（所以當時
         你跟不上丁○○？）是的；（你走到4樓的目的為何？
         ）警察來了；（想先躲一陣子？）我拿給丁○○，他
         不拿，東西是他的，我要還給他，他就一直跑，遇到
         警察他就跑了；（後來你下來1樓的時候，有把東西丟
         在那邊？）是的，因為那東西是他的，我拿回去如果
         到時候要算錢怎麼辦；（那個綠色的包包是否你自己
         的？）是的（本院卷頁147反至148正）。
      (4)茲互核上開證人丙○○所供可知：被告丁○○於99年
        1月21日當日警方查獲系爭槍枝過程中並未曾接觸過該
        槍。單就證人丙○○是否積欠被告丁○○金錢乙事，
        證人丙○○即有三種說法：(甲)被告丁○○有欠伊錢、(乙)
        被告丁○○沒有欠伊錢、(丙)伊有欠被告丁○○二、三千
        元。證人丙○○證稱當日前往被告丁○○租屋處，目
        的僅為返還系爭槍枝。
    2.證人即臺南縣警察局新營分局民治派出所所長劉中堅之證
      述
      (1)偵訊：
         當天原是要查緝丁○○通緝案件，在現場發現丙○○
         在一旁有可疑，我與紀堂源所長我們分別帶一組人員
         到現場查緝，當天我們在外，就有看到該址3樓之曾俊
         雄，在該處左右走動（偵查卷99年營偵字432號頁10）
         。
      (2)本院審理：
       （當初為何會去查緝？是否得到什麼樣的情資？）當
         初因為被告丁○○是毒品的通緝犯，我們得到情資他
         有在臺南市活動，我們就去埋伏（本院卷頁123正）。
       （你們當天是第一天去埋伏就查獲丁○○，還是之前
         有埋伏過？）第一天去埋伏就查獲丁○○（本院卷頁
         123反至124正）。
       （你們到了現場之後，有無發現到丙○○？）我們在
         現場埋伏之前，丙○○還沒有到，丙○○大概10時20
         分左右，就在那邊游移，夾著一個包包（證人當庭手
         比著腋下）；（當時你們是否能判斷丙○○偷偷摸摸
         的是要做什麼事？或是要找何人？）沒辦法判斷，只
         覺得他可疑（本院卷頁124反、125正）。
       （在丙○○進去大門之前，你們有無對丙○○做任何
         的言語，或表示什麼樣的動作？）沒有；（從丙○○
         進去大門之後多久，你們查緝的人員才進入大門？）
         不到2分鐘，因為剛好有住戶要出來，我們向住戶表明
         身份，該住戶就馬上開門；（也就是1分多鐘的意思？
         ）是的（本院卷頁126正）。
       （你們上去3樓之前，有無先發現到1樓中庭的水池邊
         有包包？）當時沒有；（你們到了3樓之後先發現何人
         ？有無發現丙○○？）先發現丙○○，丙○○從4樓樓
         梯走下來（本院卷頁126反）。
       （你們發現1樓有1個包包，是在進去查獲丁○○「之
         前」？還是「之後」？）之後（本院卷頁127反）。
       （你有下去看，確認有一個包包，然後呢？）我們就
         通知偵查隊，因為我們也沒辦法直接做採證的動作；
         （你們就通知偵查隊，偵查隊就過來？）是的；（在
         偵查隊過來之前，你們有無去動那個包包？）我們有
         把它打開看，才知道裡面有槍，所以就通知偵查隊；
         （在現場何人是第1個打開這個包包的？當時有何人在
         場？）我、徐啟炫、鄭吉祥，還有記堂源所長；（打
         開包包的時候，你們4個人都在？）是的（本院卷頁
         128反）。
       （後來帶丁○○下樓之後，關於包包和裡面的槍枝，
         你們詢問丁○○，他如何回答？）他否認槍枝是他的
         （本院卷頁132正）。
       （請以「丙○○」為主軸，把你們從一開始看到張維
         中，至丙○○如何離開，再完整描述一次？）我們埋
         伏的時候有看到丙○○在樓下打電話，我們覺得很可
         疑，之後我們再看到丁○○從3樓的空橋往下走，我們
         就把車靠近，靠近之後我們看到丁○○開門，我們要
         下車盤查時，他們2位就一同把門關上往樓上去，之後
         我們就到3樓去埋伏，埋伏當中丙○○從4樓走下來，
         走下來之後，因為我的注意力放在3樓的空橋，我們不
         知道他的名字，同事跟我說剛剛那位先生走下去，我
         就請同事趕快跟下去，我們也跟下去在大門那邊對他
         做盤查，盤查後因他身上沒有相關的可疑物，我們就
         先讓他離開，我們接著再到3樓去埋伏，之後就到曾俊
         雄住處大門敲門，丁○○的女友陳亭汝有把門打開，
         我們就在房間內查獲丁○○，查獲之後有同事說樓下
         有發現1個包包內有槍枝，我們就再下樓，確定之後就
         請偵查隊過來，但是我們偵查隊在新營，所以有一段
         空檔（本院卷頁132正反）。
      (3)茲互核上開證人劉中堅之供證可知：警方埋伏查緝被
        告丁○○是因伊涉犯毒品案件。證人丙○○腋下夾一
        個包包（裝有本案系爭槍枝）出現於被告丁○○租屋處
        一樓大門，由被告丁○○親自到樓下幫證人丙○○開門
        ，但未見到被告丁○○有接觸到該包包的行為，證人丙
        ○○並隨被告丁○○向樓上走。其後證人丙○○利用警
        方於三樓埋伏之機會，由4樓樓梯走下往1樓走，並於大
        門處被警方盤查，此時尚未發現包包。其後警方在進入
        被告丁○○三樓租屋處查緝後，即有其他員警在一樓中
        庭水池邊發現該包包（內裝有本案系爭槍枝）。被告
        丁○○始終否認警方在其租屋處屬公共區域之一樓中庭
        水池邊查獲之系爭槍枝是其所有。
    3.證人即臺南縣警察局新營分局後鎮派出所所長記堂源之證
      述
      (1)偵訊：
         當天原是要查緝丁○○通緝案件，在現場發現丙○○
         在一旁有可疑，我與劉中堅所長我們分別帶一組人員
         到現場查緝，當天我們在外，就有看到該址3樓之曾俊
         雄，在該處左右走動。丙○○與丁○○開門接觸時，
         發現警察前來查緝時，就立即將門關上，之後剛好有
         住戶出門，我們就請他開門讓我們進入，我們就到3樓
         丁○○住處，丁○○將門鎖上，不讓我們進入，之後
         我們就請示內勤檢察官，以逕行搜索之方式搜索，另
         一組人則在中庭之水池旁扣得丙○○丟棄之手提包，
         內有本案扣案之槍彈（偵查卷99年營偵字432號頁10）
         。
      (2)依上開證人記堂源所為供證可知：警方當日於被告丁○
        ○租屋處屬公共區域之一樓中庭水池旁查獲之系爭槍枝
        乃係證人即共同被告丙○○所攜至該處。
     4.被告丁○○之辯稱
      (1)警詢：
       （丙○○今找你做何事？）我拿錢還丙○○；（今
         【21】丙○○到你住處時為何會攜帶該改造手槍乙枝
         、子彈二發？）我不知道（警卷頁13）。
       （據丙○○在警詢中指稱，於99年01月21日前來台南
         縣永康市○○路204巷31號1樓，是要持該改造手槍1支
         及子彈2發等物來歸還給你等語，是否屬實？）不屬實
         ，該改造手槍並不是我所有；（據你稱當日係要拿錢
         歸還給丙○○，你在何處拿錢歸還給丙○○？）我是
         在該大樓一樓與二樓中間樓梯平臺交還給他新台幣
         1000元（警卷頁16、17）。
      (2)偵訊：
       該槍彈與我無關，當天丙○○有拿一個包包前來，但
         我不知裡面是裝什麼，我也覺得很冤枉；（提示本案
         扣案之改造手槍1 把【含彈匣1個】、子彈2顆照片，
         有無意見？）我是當天遭警查獲時，警察提示丙○○
         的包包，我才知道裡面是裝有本案扣案之改造手槍1把
         (含彈匣1個)、子彈2顆；（你們是否有於電話中聊及
         扣案槍彈之事？）沒有（偵查卷99年偵字8345號頁80
         ）。
       （99年1月21日丙○○為何要去找你？）他是要來找我
         拿一千元；（丙○○於本署證稱，他於99年1月21日前
         往找你，並不是要向你拿錢，是要歸還槍枝，且是他
         有欠你款項，有無意見？）不是事實（偵查卷99年偵
         字8345號頁153）。
      (3)依上開被告丁○○之供述可知：被告丁○○不知道為
        何當日證人丙○○要攜帶系爭槍枝前往其租屋處。被
        告丁○○當日有返還新臺幣1000元予丙○○。被告丁
        ○○係於警方查緝當日才見過系爭槍枝，且未曾與證人
        丙○○在電話聊及槍彈之事。
     5.通聯紀錄（警卷頁74至79）：
       證人丙○○所有之門號0000000000號與被告丁○○持用
       之門號0000000000號，在99年1月17日及同年月19日有多
       筆通聯事實，是以，被告俊雄與證人丙○○彼此認識，
       自可認定。
     6.茲進而詳細勾稽上開證人即共同被告丙○○、證人劉中
       堅、證人記堂源之供述、被告丁○○之辯稱及通聯紀錄
       可知：(1)通聯紀錄僅能證明被告丁○○與丙○○有認識
       ，並無法直接或間接證明被告丁○○要求丙○○於99年1
       月21日上午返還槍枝。(2)證人劉中堅、記堂源無法證明
       扣案系爭槍枝與被告丁○○有何關連。僅能證明該槍枝
       係於被告丁○○租屋處屬公共區域之一樓中庭水池旁查
       獲，及證人丙○○有承認該槍枝為其所攜至該處。至於
       該槍枝是否為被告丁○○所有並無法藉由證人丙○○、
       劉中堅及記堂源的證詞認定。(3)證人丙○○的證詞雖直
       指本案系爭槍枝是被告丁○○之前出借予他的，於99年1
       月21日前往被告丁○○租屋處找丁○○係單純為返還槍
       枝，但此部分的指訴並無其他證據足以佐證，且與被告
       丁○○的供詞南轅北轍，單以證人丙○○的證詞難認定
       此部分之事實。又關於被告丁○○究竟有無欠證人丙○
       ○錢，（21）日當日丙○○有無要向丁○○索討？此部
       分，丙○○在第1次警詢時回答丁○○有欠他錢、第2次
       警詢時回答丁○○沒有欠他錢、偵訊時卻又回答其有欠
       丁○○2、3千元，丙○○連有無欠被告丁○○金錢這個
       問題，三次回答都不相同，那其就本案最大爭點即系爭
       槍枝來源的供述，其可信度自令人懷疑。
  （二）證人即共同被告丙○○所謂向被告丁○○借槍之時間及
        對象究係為何？
     1.證人即共同被告丙○○之證述
      (1)警詢：
       （你何時向丁○○借該把槍枝？）99年1月17日下午18
         至19時左右我以0000000000打丁○○手機0000000000
         向丁○○說要去他的住處找他，於同日22時許到達曾
         俊雄住處與他閒聊時，我知道丁○○擁有槍械，我就
         開口向丁○○借槍械來看看，丁○○就說沒有問題，
         就當場打電話給一位年輕人（姓名綽號我不知道）拿
         槍過來借給我，於99年1月19日19時許該名年輕人撥打
         電話給我問我人在那裡（我知道他是要拿槍過來給我
         ），我就約在台南市○區○○路一段延平國中旁的籃
         球場見面，那一位年輕人就拿一枝手槍、子彈兩粒給
         我。我今日拿該把手槍還給丁○○時，遇到警方人員
         欲前往查緝丁○○因毒品案通緝，我見警方人員在現
         場，我要將槍遠給丁○○，但丁○○看到警方在現場
         就一直往樓上跑，所以我就把裝在我所提綠色包包內
         要還給丁○○該把手槍及子彈2發，丟棄1樓中庭水池
         內（警卷南縣營警偵字第0990001944號【下稱警卷】
         頁2至3）。
       （當時你為何要向丁○○借該改造手槍1把及子彈2顆
         等物？）我曾見到丁○○持該改造手槍，而於99年01
         月17日下午22時前往丁○○租屋處找丁○○時，在談
         話中提起時就向他開口借來看看（警卷頁7至8）。
      (2)本院審理：
       （99年1月17日，剛剛給你看的筆錄，你說你那天跟他
         借，你那天去他家本來要做什麼事情？）聊天（本院
         卷頁135正）。
       （「阿喜」交槍給你的時間是在一天的哪一個時段？
         ）七點那裡；（早上、晚上？）晚上（本院卷頁138反
         ）。
       （他「丁○○」說他放在「阿喜」那裡？）當時他就
         有打電話給「阿喜」，我在他租屋的那裡，他在那邊
         有打，我就坐在他前面；（他打給「阿喜」，跟「阿
         喜」說什麼？）叫他拿給我；（他有無說何時拿給你
         ？）他朋友在忙，說等一下再打給他，再跟他聯絡（
         本院卷頁144反）。
       （所以是因為「阿喜」當天沒辦法拿過來給你？）有
         ，當天我跟丁○○借，那天就拿到了；（你於警詢時
         為何說你是99年1月17日借，99年1月19日「阿喜」跟
         你聯絡，然後拿槍給你？）沒有，筆錄寫的是抓到的
         日期吧（本院卷頁145正）。
       （所以你的意思是你跟丁○○借的當天，「阿喜」就
         把槍交給你？）是的，丁○○在我面前打電話給「阿
         喜」；（然後當天就把槍交給你？）是的，晚上；（
         所以是同一天的事情？）是的（本院卷頁145正反）。
       （你剛剛說你記不得確切的時間與日期，你是否能回
         想那大概是你為警查獲的前幾天發生的事？因為你是
         99年1月21日上午10時許被查獲，你拿到槍總共在你那
         邊放了多久，還給丁○○的時候被查獲？你有無印象
         是幾天前？）我有問我朋友，他說超過一個禮拜，確
         實時間我記不得了，但是當時我有叫警察去調通聯；
         （所以你的意思是槍放在你那邊超過一個星期？）我
         問我朋友，他是說一個星期，確實時間我不知道，之
         前他還有過去我家，我有問他到底時間是多久，他跟
         我說差不多一個禮拜左右：（所以你的意思是一個禮
         拜？）是的（本院卷頁145反）。
      (3)茲互核證人丙○○上開所為供證可知：證人丙○○無
        法肯定確認向被告丁○○借用及從「阿喜」處取得本案
        系爭槍枝之時間，其(甲)先於警詢時證述是於99年1月17
        日晚上22時許開口向被告丁○○借用槍枝、於99年1月
        19日晚上7時許由被告丁○○囑託「阿喜」拿槍枝予伊
        、(乙)再於本院審理時改口證稱借用及取得槍枝是同一日
        、(丙)後於本院同一日審理時又改口槍枝放於證人丙○○
        處已有一個星期左右（註：證人丙○○係於99年1月21
        日遭警逮捕，往前一個星期即約99年1月15日）。證
        人丙○○係於晚上10時向被告丁○○開口借槍枝、晚上
        7時從「阿喜」處取得槍枝。
     2.證人即丙○○之友人林益源之證述
      (1)本院審理：
       （有無曾經有一次是99年1月初的時候，丙○○說他要
         出去拿，一個東西？）有；（他要去拿什麼東西？）
         是朋友要拿過來看看能不能改，就是槍枝（本院卷頁
         151正）。
       （丙○○有無說是哪個朋友拿給他的？）他只跟我說
         是「雄阿」；（你把丙○○當時跟你敘述的話陳述一
         次？）我說你「這支從哪裡來的」，他說「沒有，這
         是『雄阿』叫他朋友拿過來給我的」；（所以丙○○
         有說是「雄阿」？）是的；（他所謂的「雄阿」是何
         人？）我不太瞭解他所說的「雄阿」是哪一個人（本
         院卷頁153正）。
      (2)依上開證人林益源之供證可知：證人丙○○於99年1
        月初曾取得槍枝。證人丙○○所取得的槍枝是綽號「
        雄阿」之人請他朋友交付。證人林益源不知道綽號「
        雄阿」者究係何人。
     3.通聯紀錄（警卷頁74至79）：
       證人丙○○所有之門號0000000000號與被告丁○○持用
       之門號0000000000號，於99年1月17日及同年月19日有多
       筆通聯事實。並細究其二人通聯之內容，證人丙○○於
       99年1月17日下午7時52分37秒，曾在臺南市○區○○路2
       段360號基地台附近發話予被告丁○○，通話時間為71秒
       。
     4.被告丁○○之辯稱
      (1)警詢：
         丙○○於警詢中指稱不屬實。可能是我向他借新台幣
         1000元，但是我沒有如期歸還，所以他才誣賴說該槍
         械是我的（警卷頁17正）。
      (2)偵訊：
         該槍彈與我無關，當天丙○○有拿一個包包前來，但
         我不知裡面是裝什麼，我也覺得很冤枉；（提示本案
         扣案之改造手槍1 把【含彈匣1個】、子彈2顆照片，
         有無意見？）我是當天遭警查獲時，警察提示丙○○
         的包包，我才知道裡面是裝有本案扣案之改造手槍1把
         (含彈匣1個)、子彈2顆；（你們是否有於電話中聊及
         扣案槍彈之事？）沒有（偵查卷99年偵字8345號頁80
         ）。
      (3)依被告丁○○上開之供述可知：被告丁○○堅詞否認
        出借槍枝予證人丙○○。被告丁○○於警方查緝當日
        才見過系爭槍枝。
     5.茲進而詳細勾稽上開證人即共同被告丙○○、證人林益
       源之供證、被告丁○○之辯稱及通聯紀錄可知：(1)通聯
       紀錄僅能證明被告丁○○與丙○○有認識，並無法直接
       或間接證明被告丁○○有出借系爭槍枝之事實。(2)證人
       林益源無法證明丙○○取得槍枝的時間及「雄仔」是何
       人？又出借槍枝之「雄仔」與綽號「雄仔」之丁○○是
       否同一，亦未可知？(3)證人丙○○究竟係何時向被告丁
       ○○所謂借用及取得槍枝，警詢（1月17日借用、1月19
       日取得）和本院（同一日借用及取得）所述的時間存在
       諸多歧異甚至矛盾之處，不禁令人懷疑證人丙○○所述
       的可信度。又向他人借用槍枝這種事情，因事涉犯罪且
       本案系爭槍枝借用、取得及證人丙○○被警逮捕時間甚
       為相近，依一般經驗而言，被查獲當下想不起借用及取
       得的時間是不可能的。另因證人丙○○被警逮捕之日距
       離所謂借用、取得時間甚近，記憶應為鮮明，且與證人
       丙○○與被告丁○○在99年1月17日下午7時52分37秒，
       在臺南市○區○○路2段360號基地台附近有71秒的通聯
       ，相互核證之結果，應以證人丙○○警詢之證述，其於
       99年1月17日晚上6至7時左右曾以電話告知被告丁○○要
       到住處找伊，較為可採，然其竟於本院審理時在毫無依
       據下推翻之前於警詢所述，改供堅稱借用及取得槍枝是
       同一日所為，然若借用及取得時間是「同日」，那證人
       丙○○警詢時所供稱於晚上10時開口向被告丁○○借用
       槍枝、在本院審理時供稱係晚上7點向從「阿喜」處取得
       槍枝，先取得槍枝再借用，時間倒序，是證人丙○○前
       後證詞顯已重大矛盾，無法得到令人確信的程度，自有
       合理之懷疑存在。
  （三）「阿喜」是否存在？縱或存在，其與被告丁○○之關連
        性究係為何？
     1.證人即共同被告丙○○之證述
      (1)警詢：
       （你何時向丁○○借該把槍枝？）99年1月17日下午18
         至19時左右我以0000000000打丁○○手機0000000000
         向丁○○說要去他的住處找他，於同日22時許到達曾
         俊雄住處與他閒聊時，我知道丁○○擁有槍械，我就
         開口向丁○○借槍械來看看，丁○○就說沒有問題，
         就當場打電話給一位年輕人（姓名綽號我不知道)拿槍
         過來借給我，於99年1月19日19時許該名年輕人撥打電
         話給我問我人在那裡 (我知道他是要拿槍過來給我)，
         我就約在台南市○區○○路一段延平國中旁的籃球場
         見面，那一位年輕人就拿一枝手槍、子彈兩粒給我（
         警卷南縣營警偵字第0990001944號【下稱警卷】頁2至
         3）。
       該男子綽號叫「喜阿」是以行動電話門號0000000000
         號撥打給我的（警卷頁7）。
       我是向他（丁○○）借該改造手槍來，並帶回家純觀
         賞用的（警卷頁8）。
      (2)本院審理：
       （你用哪一支電話與「阿喜」聯絡？）0000000000（
         本院卷頁137正）。
       （在警卷第7頁的筆錄中，你是否曾經講過「阿喜」的
         行動電話號碼為0000000000號？）是；（當初你是如
         何供出這個電話號碼的？）到派出所供出來的；（你
         是腦袋記得，還是有看什麼樣的資料？）我之前好像
         有抄起來；（抄在何處？）抄在紙上；（是否你自己
         抄的？）是的，還有手機重撥就有了；（你印象中你
         講的號碼是你有抄起來？或是電話重撥就有了？）是
         的，我沒把它記錄下來，可是之前看就有了；（你的
         電話之前看就有了？）是的，通話記錄就有了；（如
         果「阿喜」有跟你聯絡的話，你的電話會有通聯的記
         錄？）是的（本院卷頁137正反）。
       （警卷第77頁警方所調的是否你的手機0000000000號
         的通聯記錄？）是的；（這份通聯記錄是99年1月19日
         凌晨至99年1月19日23時59分，請你找出你與「阿喜」
         的通聯記錄給我們看？）我之前就跟他說可能時間沒
         那麼短；你先看一下有沒有，不要都還沒看就說這樣
         ？）沒有；（既然你說是在這個時間打電話，且電話
         號碼也確認了，為何沒有通聯記錄？）之前作筆錄的
         時候我有說時間比較前面，我有請他們調一下通聯，
         他調的時間，我們不是在這個時間，因為確實在哪一
         天我記不起來了（本院卷頁138正反）。
       （交槍給你的時間是在一天的哪一個時段？）七點那
         裡；（早上、晚上？）晚上（本院卷頁138反）。
       （是在你位於精忠街102號之1住家門口的外面交給你
         的？）是的；（當時幾點？）我只知道晚上，差不多
         七點上下，我帶「阿喜」到我家門口差不多1、2分鐘
         就到了，確實時間我記不起來，晚上就對了（本院卷
         頁139正）。
       （何人約在籃球場那裡？）我叫他去那邊，到那裡我
         帶他到我家門口；（為何要約在那個籃球場？）那個
         地點比較好講，比較大，也比較容易找；（那個地方
         人比較少嗎？）不知道，剛好是學校；（是學校的籃
         球場嗎？）是的，就和緯路一段旁，籃球場旁邊那裡
         （本院卷頁139正反）。
       （你們在那邊如何確認對方是「阿喜」與丙○○？）
         我到那邊還有打電話，然後他接電話，我們就確認對
         方是誰；（你們兩人見面之後，有再用電話確認？）
         不知道是不是他，然後我有打電話確認他是否「阿喜
         」，我知道他是「阿喜」才帶，不然不認識（本院卷
         頁139反至140正）。
      (3)茲互核證人丙○○先後於警詢及本院所供可知：證人
        丙○○證稱被告丁○○與「阿喜」間有認識。證人丙
        ○○證稱「阿喜」所使用之門號係0000000000號，且其
        與「阿喜」間有通聯之事實。證人丙○○能清楚描述
        「阿喜」交槍的過程。
     2.證人即丙○○之友人林益源之證述
      (1)本院審理：
       （有無曾經有一次是99年1月初的時候，丙○○說他要
         出去拿，一個東西？）有；（他要去拿什麼東西？）
         是朋友要拿過來看看能不能改，就是槍枝（本院卷頁
         151正）。
       （你知道我要問的那件事，當天你為何會去丙○○的
         住處？）我當天從家裡吃完飯，然後丙○○說有事情
         要拜託我一下，叫我過去他那邊，我也不知道他要拜
         託我什麼事情，所以我就先過去他那邊，他說朋友要
         拿1支改造手槍給他，叫我先去拿，我說他朋友我又不
         認識，到最後是他自己下去拿的（本院卷頁151正）。
       （你有無見到丙○○的那位朋友？）沒有（本院卷頁
         152正）。
       （你是否知道丙○○有拿什麼東西回來？）1個包包；
         （什麼樣子的包包？）類似手提袋；（什麼顏色？）
         好像是淡綠色；（你是否知道包包裡面裝什麼東西？
         ）有，我有問他；（他怎麼說？）然後我就把它拿過
         來，我自己打開來看，裡面有1支改造手槍；（所以你
         自己看到改造手槍？）是的；（那把手槍是什麼顏色
         ？）好像是銀的吧；（大小為何？）不大，小小的一
         把（本院卷頁152正反）。
       （丙○○有無說是哪個朋友拿給他的？）他只跟我說
         是「雄阿」；（你把丙○○當時跟你敘述的話陳述一
         次？）我說你「這支從哪裡來的」，他說「沒有，這
         是『雄阿』叫他朋友拿過來給我的」；（所以丙○○
         有說是「雄阿」？）是的。（他所謂的「雄阿」是何
         人？）我不太瞭解他所說的「雄阿」是哪一個人（本
         院卷頁153正）。
      (2)依證人林益源上開所供可知：證人丙○○在99年1月
        初曾取得1把銀色的小手槍。證人丙○○所取得的槍
        枝是綽號「雄阿」之人請他朋友交付。證人林益源確
        實有聽到證人丙○○有告知伊：「是朋友要拿過來看看
        能不能改」等語。
     3.通聯紀錄（警卷頁74至79）：
       證人即共同被告丙○○所有之門號0000000000號於99年1
       月17、19日二日間，未有與「阿喜」持用之門號0000000
       000號通聯之事實。是以，證人丙○○所證述由「阿喜」
       交付槍枝乙情，即難以確信為真實。
     4.被告丁○○之辯稱
      (1)警詢：
         丙○○於警詢中指稱不屬實。可能是我向他借新台幣
         1000元，但是我沒有如期歸還，所以他才誣賴說該槍
         械是我的（警卷頁17正）。
      (2)偵訊：
        （對於丙○○於本署證述，扣案之槍彈，是你託「阿
         喜」交給他看的，有無意見？）我並不認識「阿喜」
         之人，所以也沒有叫「阿喜」拿槍給丙○○看（偵查
         卷99年偵字8345號頁80）。
      (3)依被告丁○○上開之供述可知：被告丁○○堅詞否認認
        識「阿喜」。
     5.茲進而詳細勾稽上開證人即共同被告丙○○、證人林益
       源之供證、被告丁○○之辯稱及通聯紀錄可知：(1)通聯
       紀錄無法得出證人丙○○於99年1月17日、19日有與「阿
       喜」通聯之事實，進而證人丙○○所供述「阿喜」的門
       號是否有誤？或是日期有誤？亦或是根本無「阿喜」此
       人存在，或是另有其他第三人存在。(2)證人林益源只能
       證明丙○○在99年1月初自外拿回1把銀色的手槍，至於
       這把槍是否為本案系爭之槍枝，並未可知。只知道證人
       丙○○回答是「雄阿」叫他朋友拿過來，而這個「雄阿
       」是誰卻無法證明。另有一點質疑的是，證人丙○○在
       警詢中回答借槍是「純觀賞用的」，但證人丙○○卻回
       答證人林益源要是要看槍枝能不能改造，如果證人丙○
       ○有在改造槍枝，那他的供詞（有無假藉供出槍枝來源
       爭取減刑）就相當可疑。(3)證人丙○○雖將「阿喜」交
       付槍枝的過程清楚交待，唯這只是丙○○自己一人的證
       述，尚須其他積極證據證明證人丙○○所述為真；又證
       人林益源的證詞及證人丙○○所有之門號在99年1月17、
       19日的通聯紀錄，均不能擔保證人丙○○所述為真，故
       證人丙○○的證詞就存有合理懷疑的空間。
  五、茲總結上開各項合理懷疑之處可知：99年1月21日上午
      10時35分，證人即共同被告丙○○前往被告丁○○租屋處
      ，究係為還錢，抑或是為還槍。證人即共同被告丙○○
      所謂借用及取得本案系爭槍枝的時間究係為何？證人林
      益源無法證明本案系爭槍枝是由何人所出借。證人劉中
      堅、記堂源僅能證明證人即共同被告丙○○持有本案系爭
      槍枝。第三人「阿喜」是否確係存在。被告丁○○與
      證人即共同被告丙○○二人間的通聯記錄，只能證明其二
      人有認識之不爭執事實，至於其二人究係聯繫何事，是否
      借用槍枝，尚缺其他證據積極證明。上開諸多疑點既欠缺
      事證證明，自應為有利於被告之認定。是以，被告丁○○
      被訴持有槍枝的證據無非以證人即共同被告丙○○、證人
      劉中堅、記堂源之供述及通聯調閱查詢單數紙等，承上推
      論結果，只能證明證人即共同被告丙○○於99年1月21日
      上午10時35分持有系爭槍枝，並因情急而棄置在被告丁○
      ○租屋處屬公共區域之一樓中庭水池邊，而被員警查獲之
      事實。至於，被告丁○○與系爭槍枝究係有何關連，全由
      證人即共同被告丙○○一人證述及丙○○與被告丁○○通
      聯之事實支撐，故本案被告丁○○被訴槍砲犯行存在諸多
      合理的懷疑，又檢察官未能積極舉證釋疑，且被告並無自
      證己罪之義務，就此部分應為無罪之諭知。
據上論斷，應依刑事訴訟法第299條第1項前段、第300條、第301
條第1項，毒品危害防制條例第4條第2項、第19條第1項，槍砲彈
藥刀械管制條例第8條第4項，刑法第11條、第42條第3項、第38
條第1項第1款、第51條第5款，判決如主文。
本案經檢察官甲○○到庭執行職務。
中    華    民    國    99    年    10    月    11    日
            刑事第二庭  審判長法  官  蘇義洲
                              法  官  吳坤芳
                              法  官  黃翰義
以上正本證明與原本無異。
如不服本判決，應於收受本判決後10日內，向本院提出上訴書狀
，並應敘述具體理由。其未敘述上訴理由者，應於上訴期間屆滿
後20日內向本院補提理由書狀（均須按他造當事人之人數附繕本
）「切勿逕送上級法院」。
                              書記官  張宜柔
中    華    民    國    99    年    10    月    11    日
附錄法條
毒品危害防制條例第4條
製造、運輸、販賣第一級毒品者，處死刑或無期徒刑；處無期徒
刑者，得併科新台幣一千萬元以下罰金。
製造、運輸、販賣第二級毒品者，處無期徒刑或七年以上有期徒
刑，得併科新台幣七百萬元以下罰金。
製造、運輸、販賣第三級毒品者，處五年以上有期徒刑，得併科
新台幣五百萬元以下罰金。
製造、運輸、販賣專供製造或施用毒品之器具者，處一年以上七
年以下有期徒刑，得併科新台幣一百萬元以下罰金。
前四項之未遂犯罰之。
槍砲彈藥刀械管制條例第8條
未經許可，製造、販賣或運輸鋼筆槍、瓦斯槍、麻醉槍、獵槍、
空氣槍或第4條第1項第1款所定其他可發射金屬或子彈具有殺傷
力之各式槍砲者，處無期徒刑或5年以上有期徒刑，併科新臺幣1
千萬元以下罰金。
未經許可，轉讓、出租或出借前項所列槍枝者，處5年以上有期
徒刑，併科新臺幣1千萬元以下罰金。
意圖供自己或他人犯罪之用，而犯前二項之罪者，處無期徒刑或
7年以上有期徒刑，併科新臺幣1千萬元以下罰金。
未經許可，持有、寄藏或意圖販賣而陳列第1項所列槍枝者，處3
年以上10年以下有期徒刑，併科新臺幣700萬元以下罰金。
第 1 項至第 3 項之未遂犯罰之。
附表：被告丁○○販賣安非他命行為一覽表
┌───┬────┬─────┬────────────┬──────────┐
│編號  │交易對象│犯罪時間  │交易方式、毒品種類及價額│       宣告罪刑     │
│      │        ├─────┤（新臺幣）              │                    │
│      │        │犯罪地點  │                        │                    │
├───┼────┼─────┼────────────┼──────────┤
│一    │林家慶  │98年10月30│由丁○○以持用之行動電話│丁○○販賣第二級毒品│
│      │        │日22時許  │0000000000號，與林家慶持│，處有期徒刑柒年伍月│
│      │        ├─────┤用行動電話0000000000號聯│。販賣毒品所得之財物│
│      │        │丁○○位在│絡後，由陳建生駕車搭載林│新臺幣伍仟元沒收。如│
│      │        │臺南縣永康│家慶於左揭時地交易，購買│全部或一部不能沒收時│
│      │        │市○○路  │約1錢份量5仟元之第2級毒 │，以其財產抵償之。  │
│      │        │204巷31號3│品安非他命。            │                    │
│      │        │樓住處    │                        │                    │
├───┼────┼─────┼────────────┼──────────┤
│二    │林家慶  │98年11月1 │由丁○○以持用之行動電話│丁○○販賣第二級毒品│
│      │        │日21時許  │0000000000號，與林家慶持│，處有期徒刑柒年伍月│
│      │        ├─────┤用行動電話0000000000號聯│。販賣毒品所得之財物│
│      │        │丁○○位在│絡後，再由林家慶與黃竣賢│新臺幣肆仟元沒收。如│
│      │        │臺南縣永康│聯絡，由黃竣賢於左揭時地│全部或一部不能沒收時│
│      │        │市○○路  │代林家慶與丁○○交易，購│，以其財產抵償之。  │
│      │        │204巷31號3│買約1錢份量4仟元之第2級 │                    │
│      │        │樓住處    │毒品安非他命。          │                    │
├───┼────┼─────┼────────────┼──────────┤
│三    │林家慶  │98年11月2 │由丁○○以持用之行動電話│丁○○販賣第二級毒品│
│      │        │日20時許  │0000000000號，與林家慶持│，處有期徒刑柒年伍月│
│      │        ├─────┤用行動電話0000000000號聯│。販賣毒品所得之財物│
│      │        │臺南縣六甲│絡後，於左揭時地交易，購│新臺幣捌仟元沒收。如│
│      │        │鄉○○路「│買約2錢份量價值8仟至9仟 │全部或一部不能沒收時│
│      │        │金典釣蝦場│元之第2級毒品安非他命。 │，以其財產抵償之。  │
│      │        │」        │                        │                    │
├───┼────┼─────┼────────────┼──────────┤
│四    │林家慶  │98年11月5 │由丁○○以持用之行動電話│丁○○販賣第二級毒品│
│      │        │日22時許  │0000000000號、0000000000│，處有期徒刑柒年伍月│
│      │        ├─────┤號，與林家慶持用行動電話│。販賣毒品所得之財物│
│      │        │臺南縣六甲│0000000000號聯絡後，於左│新臺幣伍仟元沒收。如│
│      │        │鄉○○路「│揭時地交易，購買約1錢份 │全部或一部不能沒收時│
│      │        │金典釣蝦場│量5仟元之第2級毒品安非他│，以其財產抵償之。  │
│      │        │」        │命。                    │                    │
├───┼────┼─────┼────────────┼──────────┤
│五    │林家慶  │98年11月6 │由丁○○以持用之行動電話│丁○○販賣第二級毒品│
│      │        │日22時許  │0000000000號、0000000000│，處有期徒刑柒年伍月│
│      │        ├─────┤號，與林家慶持用行動電話│。販賣毒品所得之財物│
│      │        │丁○○位在│0000000000號聯絡後，於左│新臺幣柒仟元沒收。如│
│      │        │臺南縣永康│揭時地交易，購買約1錢半 │全部或一部不能沒收時│
│      │        │市○○路  │份量價值約7仟元之第2級毒│，以其財產抵償之。  │
│      │        │204巷31號3│品安非他命。            │                    │
│      │        │樓住處    │                        │                    │
├───┼────┼─────┼────────────┼──────────┤
│      │林家慶  │98年11月22│由丁○○以持用之行動電話│丁○○販賣第二級毒品│
│六    │        │日16時許  │0000000000號，與林家慶持│，處有期徒刑柒年伍月│
│      │        ├─────┤用行動電話0000000000號聯│。販賣毒品所得之財物│
│      │        │丁○○位在│絡後，於左揭時地交易，購│新臺幣壹萬元沒收。如│
│      │        │臺南縣永康│買約2錢份量1萬元之第2級 │全部或一部不能沒收時│
│      │        │市○○路  │毒品安非他命。          │，以其財產抵償之。  │
│      │        │204巷31號3│                        │                    │
│      │        │樓住處    │                        │                    │
└───┴────┴─────┴────────────┴──────────┘

司法院資訊處製作；財團法人民間司法改革基金會備份。
